臺灣彰化地方法院刑事裁定
　　　　　　　　　　　　　　　　     110年度訴字第1123號
                                      111年度聲字第117號
公  訴  人  臺灣彰化地方檢察署檢察官 
聲  請  人
即被告父親  謝松洧

被      告  謝宗穎




選任辯護人  陳榮進律師
上列被告因違反毒品危害防制條例案件，經檢察官提起公訴(110
年度少連偵字第160號)，並經被告父親聲請具保停止羈押，本院
裁定如下：
    主    文
乙○○於提出新臺幣陸萬元之保證金後，准予停止羈押，並限制
住居在彰化縣○○鎮○○路○○○號。若未於民國一一一年三月二十二
日前提出上開保證金，則自民國一一一年三月二十三日起延長羈
押貳月。
    理    由
一、聲請意旨略以：
(一)被告乙○○一直以來均與父母同住，有固定之住居所。且聲請
    人即被告乙○○之父親10多年來患有「頰癌」(領有重大傷病
    證明)，有賴被告在旁照護；被告之母親亦年老體衰，更有
    賴被告照應。再者，被告家庭狀況僅屬勉持，更是有靠被告
    工作貼補家用，不然恐怕家庭處境將無以為繼。被告為了照
    顧雙親以及撫育幼子，必須工作養家，實無可能有逃亡之虞
    。
(二)本案證人甲○○已經接受過警方詢問並經檢察官傳訊結證在卷
    ，且目前已被收容在少觀所，諒情該證人受被告之人情壓力
    與影響，應屬有限，被告不太可能有勾串證人之虞。縱有疑
    慮，亦可考慮限制被告與本案證人有所接觸，一旦發現接觸
    就再行收押可收阻嚇之效。
(三)被告業已羈押一段時間，當知所警惕，倘如果能夠在課與交
    保金，以造成其心理上之負擔，使其遵期到庭接受審判，並
    限制其住居處所之情況下，洵無繼續羈押之必要。爰請法院
    考量被告所涉刑責，及其身分、地位、經濟能力、本案法益
    侵害大小、惡性程度，其逃亡之可能性高低等因素，准予被
    告具保停止羈押，並限制住居，以及限制與其他共犯或證人
    接觸等方式，應當能保全被告日後到庭接受審判、執行，以
    作為羈押之替代手段而無繼續羈押之必要。
二、被告及得為其輔佐之人或辯護人，得隨時具保，向法院聲請
    停止羈押，刑事訴訟法第110條第1項定有明文。又許可停止
    羈押之聲請者，應命提出保證書，並指定相當之保證金額。
    指定之保證金額，如聲請人願繳納或許由第三人繳納者，免
    提出保證書。許可停止羈押之聲請者，得限制被告之住居，
     刑事訴訟法第111條第1項、第3項、第5項亦分別定有明文
    。    　
三、經查：
(一)被告因違反毒品危害防制條例案件，經檢察官提起公訴，由
    本院訊問及核閱相關卷證後，審酌被告雖否認犯行，但本案
    有證人甲○○之證述，通訊軟體微信對話翻拍照片、監視器畫
    面翻拍照片、LINE對話翻拍照片、警方搜索扣押筆錄、扣押
    物品目錄表、扣押物品照片、毒品鑑驗書等證據佐證，足認
    被告涉犯毒品危害防制條例第4條第6項、第3項販賣第三級
    毒品未遂罪之犯嫌疑重大。而被告否認犯罪，與其先前偵查
    中檢察官聲請羈押接受本院訊問時所述內容不符，亦與證人
    甲○○所述內容歧異，有勾串上開證人之虞。又被告所涉上開
    罪嫌係最輕本刑5年以上有期徒刑之罪，規避重刑為人之常
    情，且被告前有另案經通緝後始到案之紀錄。再者，被告販
    賣毒品對社會治安造成相當危害，因認被告有刑事訴訟法第
    101條第1項第2、3款所定之羈押原因，且非予羈押，並禁止
    接見通信，顯難進行審判及執行程序，而有羈押及禁止接見
    通信之必要，裁定自民國110年12月23日起執行羈押，
　　並禁止接見通信。
(二)茲因羈押期間即將屆至，且被告之父親聲請具保停止羈押，
    經本院訊問被告並核閱全案卷證後，認被告前有另案經通緝
    後始到案之紀錄，此有臺灣高等法院通緝記錄表附卷足憑。
    又其所涉上開罪嫌屬最輕本刑5年以上有期徒刑之罪，其將
    來果因該罪經判刑，對遭受較嚴厲之刑罰制裁已有預期，經
    驗上被告為規避審判程序及刑罰之執行，逃匿之可能性隨之
    增加，有相當理由認有逃亡之虞。被告雖仍具有羈押之原因
    ，然本案業已進行審判程序詰問證人，且辯論終結定期宣判
    ，故綜合考量被告犯罪情節、因羈押對被告身體自由所造成
    不利益之影響、被侵害法益之大小、訴訟程序進行之程度等
    要素。本院認若命被告提出相當之保證金，同時對被告限制
    住居，應足以對其形成相當程度之拘束力，可確保日後審判
    及執行程序之進行，認可替代羈押手段而無繼續羈押之必要
    。爰斟酌被告之犯罪情節、經濟狀況及家庭環境等一切情狀
    ，准予被告於提出新臺幣6萬元之保證金後，停止羈押，並
    限制住居在彰化縣○○鎮○○路000號。被告如於本次羈押期滿
    即111年3月22日前未能提出前開保證金供擔保，則前述因具
    保對被告造成之拘束力即不存在，仍有繼續羈押之必要，爰
    併諭知被告若未於111年3月22日前提出上開保證金，應自11
    1年3月23日起延長羈押2月，並審酌目前之訴訟進度，認本
    件於延長羈押後，應無再為禁止接見通信之必要，併此敘明
    。
四、依刑事訴訟法第111條第1項、第3項、第5項、第121條第1項
    、第108條第1項、第5項，裁定如主文。
中    華    民    國   111    年    3     月    7     日
                  刑事第三庭  審判長法  官  廖健男
                                    法  官  胡佩芬
                                    法  官  林慧欣
以上正本證明與原本無異。
如不服本裁定，應於裁定送達後5日內，向本院提出抗告狀(應附
繕本)。
中    華    民    國   111    年    3     月    7     日
                                    書記官  楊雅芳